【裁判字號】    97,台上,4404
【裁判日期】    970911
【裁判案由】    違反毒品危害防制條例
【裁判全文】
最高法院刑事判決            九十七年度台上字第四四０四號
上  訴  人  甲○○
上列上訴人因違反毒品危害防制條例案件，不服台灣高等法院中
華民國九十七年六月三十日第二審判決（九十七年度上訴字第二
八二六號，起訴案號：台灣板橋地方法院檢察署九十七年度毒偵
字第一三０六號），提起上訴，本院判決如下：
    主  文
上訴駁回。
    理  由
一、施用第一級毒品部分：
按刑事訴訟法第三百七十七條規定，上訴於第三審法院，非以判
決違背法令為理由，不得為之。是提起第三審上訴，應以原判決
違背法令為理由，係屬法定要件。如果上訴理由書狀並未依據卷
內訴訟資料，具體指摘原判決不適用何種法則或如何適用不當，
或所指摘原判決違法情事，顯與法律規定得為第三審上訴理由之
違法情形，不相適合時，均應認其上訴為違背法律上之程式，予
以駁回。本件上訴人甲○○上訴意旨略稱：(一)、原判決理由欄關
於前科犯罪之犯罪時間，有所誤載，即上訴人前科三案之犯罪時
間應係民國九十五年六月至八月間，始告正確。(二)、上訴人前科
犯行，業已接受處罰，且本案犯罪後，上訴人已坦認犯行不諱，
應從輕量刑，乃原判決反而參酌前科處刑情形，予以量刑，有違
比例原則等語。
惟查：(一)、原判決關於上訴人前科犯罪之記載，主要旨在作為認
定及適用上訴人構成刑法第四十七條累犯之根據，縱前科犯罪之
時間記載有誤，並不影響累犯之認定及法律適用，即無適用法則
適法與否之問題。(二)、科刑時應以行為人之責任為基礎，並審酌
一切情狀，尤應注意之情狀，其中犯罪行為人之品行屬之，刑法
第五十七條定有明文。原判決斟酌上訴人之素行資為量刑參考，
並無違誤。上訴意旨所謂違背比例原則，殆難想像。綜上，上訴
意旨，均係徒憑己見，就原審採證認事職權之適法行使，任指原
判決違法，核與法律所規定得為第三審上訴理由之違法情形不相
適合。其上訴違背法律上之程式，應予駁回。
二、施用第二級毒品部分：
按最重本刑為三年以下有期徒刑、拘役或專科罰金之罪之案件，
經第二審判決者，不得上訴於第三審法院；第三審法院認為上訴
有不應准許之情形者，應以判決駁回之，刑事訴訟法第三百七十
六條第一款、第三百九十五條前段定有明文。本件原判決關於施
用第二級毒品部分，屬最重本刑為三年以下有期徒刑之罪之案件
，經第二審判決者，不得上訴於第三審法院，揆之前開法條規定
，自應以判決駁回之。
據上論結，應依刑事訴訟法第三百九十五條前段，判決如主文。
中    華    民    國  九十七  年    九    月   十一   日
                      最高法院刑事第五庭
                          審判長法官  陳  正  庸
                                法官  賴  忠  星
                                法官  林  秀  夫
                                法官  宋      祺
                                法官  陳  祐  治
      本件正本證明與原本無異
                                      書  記  官
中    華    民    國  九十七  年    九    月   十八   日
                                                      v


司法院資訊處製作；財團法人民間司法改革基金會備份。
